【裁判字號】    98,易,962
【裁判日期】    981029
【裁判案由】    毀棄損壞
【裁判全文】
臺灣高雄地方法院刑事判決               98年度易字第962號
公  訴  人  臺灣高雄地方法院檢察署檢察官
被      告  乙○○
上列被告因毀棄損壞案件，經檢察官提起公訴（98年度偵字第4912號）
，本院判決如下：
    主  文
乙○○無罪。
    理  由
一、公訴意旨略以：被告乙○○基於毀損之故意，於民國97年9
    月13日上午6 時25分許，在高雄縣鳳山市○○路167 號2 樓
    陽台上，手持磚塊往下丟擲，造成告訴人甲○○所有停放於
    高雄縣鳳山市○○路165 號前之車牌號碼8A-3049 號自小客
    車之後擋玻璃破裂損壞，因認被告涉犯法刑法第354 條之毀
    損罪嫌云云。
二、證據能力之認定：
    按被告以外之人於審判外之陳述，雖不符刑事訴訟法第159
    條之1 至第159 條之4 之規定，而經當事人於審判程序同意
    作為證據，法院審酌該言詞陳述或書面陳述作成時之情況，
    認為適當者，亦得為證據，刑事訴訟法第159 條之5 第1 項
    定有明文。本判決所引用之證據資料（詳後引證據），其中
    傳聞證據部分，縱無刑事訴訟法第159 條之1 至第159 條之
    4 或其他規定之傳聞證據例外情形，亦因被告乙○○及檢察
    官或同意可作為證據使用，或未聲明異議，依刑事訴訟法第
    159 條之5 第1 項、第2 項之規定，本院審酌該證據作成之
    情況，認為適當，應得為證據。
三、按犯罪事實應依證據認定之，無證據不得認定犯罪事實；不
    能證明被告犯罪者，應諭知無罪之判決，刑事訴訟法第154
    條第2 項、同法第301 條第1 項前段分別定有明文。次按認
    定不利於被告之事實，須依積極證據，苟積極證據不足為不
    利於被告事實之認定時，即應為有利於被告之認定，更不必
    有何有利之證據；又事實之認定，應憑證據，如未能發現相
    當證據，或證據不足以證明，自不能以推測或擬制之方法，
    以為裁判基礎；而刑事訴訟法上所謂認定犯罪事實之積極證
    據，係指適合於被告犯罪事實之認定之積極證據而言，雖不
    以直接證據為限，間接證據亦包括在內；然而無論直接或間
    接證據，其為訴訟上之證明，須達於通常一般之人均不致有
    所懷疑，而得確信其為真實之程度者，始得據為有罪之認定
    ，倘其證明尚未達到此一程度，而有合理之懷疑存在時，致
    使無從形成有罪之確信，根據「罪證有疑，利於被告」之證
    據法則，即不得遽為不利被告之認定（最高法院30年上字第
    816 號、29年上字第3105號、40年台上字第86號及76年台上
    字第4986號判例意旨參照）。
四、公訴人認被告涉犯前開毀損罪嫌，無非係以高雄縣鳳山市○
    ○路165 號現場照片（見他卷第12～14頁）、同址2 樓現場
    勘查照片及監視錄影翻拍照片（見偵卷第3 ～12頁）、告訴
    人甲○○與被告家前景照片（見偵卷第21頁）、告訴人於警
    詢及偵查中之指述為其主要論據。
五、訊據被告乙○○堅詞否認有何毀損他人物品之犯行，辯稱：
    當天有颱風，伊雖有上去住處二樓的陽臺巡視，但沒有靠近
    陽台的欄杆，更沒有拿磚塊往下丟告訴人的車子，且那磚頭
    很重，不可能從裡面就可以丟到欄杆外面去等語。經查：
（一）被告與告訴人係鄰居關係，並因告訴人曾檢舉被告住處有
      非法營業之情，而曾與告訴人發生不愉快；告訴人所有之
      車號8A-3049 號自小客車之後擋風玻璃，於97年9 月13日
      上午6 時25分許，在高雄縣鳳山市○○路165 號前，有遭
      磚頭砸中而破裂損壞等情，業經告訴人於偵審中陳述明確
      ，且為被告所不爭執，復有前揭現場照片在卷可稽，此部
      分之事實固堪認定。
（二）公訴人雖提出上開現場照片、監視錄影內容暨翻拍照片，
      據以推論被告涉有本件毀損犯行，然論斷被告犯罪事實，
      須依積極證據，不可憑空臆測。依前開監視器錄影畫面所
      示，僅堪認定於97年9 月13日上午6 時25分許，有身穿紅
      色T 恤者自被告在高雄縣鳳山市○○路167 號2 樓住處走
      出陽臺，及有磚塊砸落在告訴人所有前揭自小客車之後擋
      風玻璃，惟未見被告靠近其住處2 樓女兒牆或手持磚塊向
      下丟擲之身影，有該監視器錄影畫面在卷可稽，且告訴人
      於偵訊時亦供陳：沒有拍攝到被告靠近高雄縣鳳山市○○
      路167 號2 樓女兒牆之畫面，只有看到被告在陽臺中間及
      後面之位置等語（見偵卷第79頁），況砸壞告訴人上開自
      小客車之磚塊外緣係呈不規則波浪，與被告住處2 樓陽臺
      之磚塊外緣呈直線，兩者外觀迥異有別，有現場勘查照片
      在卷可稽（見偵卷第3 頁），並為被告及告訴人均於審判
      中確認無訛（見本院易字卷第15～16頁），顯見並無積極
      證據足認告訴人所有上開自小客車之後擋風玻璃破裂損壞
      確係被告自2 樓丟擲磚塊所致，是本院自無法僅憑上開監
      視錄影翻拍照片，即為被告不利益之認定。
（三）告訴人雖以若磚塊係由2 樓自然垂直掉落尚距其所有之上
      開自小客車2 公尺，不會呈現拋物線的掉落，而推認被告
      丟擲磚塊毀損其車輛後擋風玻璃云云，惟依上開監視錄影
      內容既未拍攝到任何人影靠近2 樓女兒牆或手持磚塊向下
      丟擲之畫面業如前述，告訴人上開推論，自難為被告不利
      之認定。
六、綜上所述，本案公訴人論斷被告涉犯毀損罪嫌之證據，在客
    觀上顯未達於通常一般之人均不致於有所懷疑之程度，此外
    復查無其他積極證據足證明被告確有公訴人所指之毀損犯行
    ，揆諸前揭判例意旨及說明，即應為被告無罪之諭知。
據上論斷，應依刑事訴訟法第301 條第1 項，判決如主文。
本案經檢察官李怡增到庭執行職務。
中    華    民    國    98    年    10    月    29    日
                  刑事第十六庭  審判長法  官  曾逸誠
                                      法  官  林柏壽
                                      法  官  姚水文
以上正本證明與原本無異。
如不服本判決應於收受送達後10日內向本院提出上訴書狀，並應
敘述具體理由；如未敘述上訴理由者，應於上訴期間屆滿後20日
內向本院補提理由書（均須按他造當事人之人數附繕本）「切勿
逕送上級法院」。
中    華    民    國    98    年    10    月    29    日
                                      書記官  何慧娟
中華民國刑法第354條
毀棄、損壞前二條以外之他人之物或致令不堪用，足以生損害於
公眾或他人者，處 2 年以下有期徒刑、拘役或 5 百元以下罰金
。


司法院資訊處製作；財團法人民間司法改革基金會備份。
